【裁判字號】    94,交簡上,240
【裁判日期】    950306
【裁判案由】    過失傷害
【裁判全文】
臺灣高雄地方法院刑事判決           94年度交簡上字第240號
上  訴  人  臺灣高雄地方法院檢察署檢察官
被      告  丙○○
上列上訴人因被告過失傷害案件，不服本院交通法庭中華民國94
年9 月13日94年度交簡字第2352號第一審簡易判決（聲請簡易判
決處刑案號：94年度偵字第10633 號），提起上訴，本院管轄之
第二審合議庭判決如下：
    主  文
上訴駁回。
丙○○緩刑貳年。
    事  實
一、丙○○考領有普通小型車駕駛執照，於民國93年8 月14日16
    時50分許，駕駛牌照號碼8R-8315 號自用小客車，沿高雄市
    三民區○○○街由東往西方向行駛，途經該路與重慶街交岔
    路口時，本應注意車輛行至閃光黃燈號誌之交岔路口，應減
    速接近，注意安全，小心通過，而當時天氣晴朗，日間自然
    光線，柏油路面乾燥、無缺陷，道路無障礙物，視距良好，
    且依其智識、能力，並無不能注意之情事，竟疏未減速接近
    ，即貿然繼續行駛通過上開交岔路口，適有考領重型機車駕
    駛執照之甲○○○騎乘牌照號碼XYX-593 號重型機車，沿高
    雄市○○區○○街由北往南方向行駛至該交岔路口，不僅疏
    未注意車輛行至閃光紅燈號誌之交岔路口，應減速接近，更
    疏未依規定先停止於交岔路口前，讓行駛於幹道之丙○○優
    先通行，而貿然通過上開交岔路口，丙○○因而閃避不及，
    致其駕駛之自用小客車前車頭撞擊甲○○○騎乘機車之左側
    車身，甲○○○因而人車倒地，並受有臉部開放性傷口及深
    部裂傷、髖、大腿、小腿及踝磨損或擦傷、脊椎閉鎖性骨折
    等傷害。丙○○肇事後，留在事故現場，於有權偵查犯罪之
    警察機關，僅知悉犯罪事實，但不知悉犯罪人前，主動向處
    理本件道路交通事故之警員吳國寶坦承肇事，並接受本院裁
    判。
二、案經甲○○○訴由臺灣高雄地方法院檢察署檢察官聲請簡易
    判決處刑。
    理  由
壹、程序方面方面：
  (一)按被告以外之人於審判外之陳述，雖不符刑事訴訟法第159
    條之1 至第159 條之4 之規定，而經當事人於審判程序同意
    作為證據，法院審酌該言詞陳述或書面陳述作成時之情況，
    認為適當者，亦得為證據；當事人、代理人或辯護人於法院
    調查證據時，知有第159 條第1 項不得為證據之情形，而未
    於言詞辯論終結前聲明異議者，視為有前項之同意，刑事訴
    訟法第159 條之5 定有明文。本案被告丙○○對於證人即告
    訴人甲○○○於警詢中所為之陳述，自本院準備程序時起，
    至言詞辯論終結前，均未聲明異議，依法自應視為被告同意
    證人甲○○○於警詢中所為之陳述，得作為證據，本院審酌
    證人甲○○○於警詢所為陳述作成時之狀況，認為適當，依
    刑事訴訟法第159 條之5 第1 項之規定，為傳聞法則之例外
    ，應有證據能力。
  (二)次按，被告以外之人於偵查中向檢察官所為陳述，除顯有不
    可信之情況者外，得為證據，刑事訴訟法第159 條之1 第2
    項定有明文。偵查中對被告以外之人（包括證人、鑑定人、
    告訴人、被害人及共同被告等）所為之偵查筆錄，或被告以
    外之人向檢察官所提之書面陳述，性質上均屬傳聞證據。惟
    現階段刑事訴訟法規定檢察官代表國家偵查犯罪、實施公訴
    ，依法其有訊問被告、證人及鑑定人之權，證人、鑑定人且
    須具結，而實務運作時，檢察官偵查中向被告以外之人所取
    得之陳述，原則上均能遵守法律規定，不致違法取供，其可
    信度極高，職是，被告以外之人前於偵查中已具結而為證述
    ，除反對該項供述得具有證據能力之一方，已釋明「顯有不
    可信之情況」之理由外，不宜以該證人未能於審判中接受他
    造之反對詰問為由，即遽指該證人於偵查中之陳述不具證據
    能力。證人甲○○○與證人即處理本件道路交通事故之警員
    吳國寶先後於94年7 月13日及同月23日偵訊時所為之陳述，
    ，均係於檢察官面前所為之陳述，且於檢察官依法告知具結
    義務及偽證之處罰後，經證人甲○○○及吳國寶具結後所為
    之證詞，此有證人結文及偵訊筆錄各2 份附卷可憑（見94年
    度偵字第10633 號偵查卷第36至38頁、第51至54頁），被告
    對於證人甲○○○、吳國寶於偵查中所為之陳述，未曾主張
    或提及檢察官在偵查時有不法取供之情形，且於言詞辯論終
    結前，均未聲明異議，而客觀上並無任何證據顯示上開證人
    於前述偵訊時所為之陳述，有何顯不可信之情況，依上說明
    ，上開證人於偵查中之證言自具有證據能力。
貳、實體方面：
一、訊據被告對於上揭時、地，因疏未依閃光黃燈號誌，減速接
    近上開交岔路口，即貿然行駛通過，以致駕駛自用小客車撞
    擊證人甲○○○騎乘之機車而肇事，甲○○○並受有如事實
    欄所載之傷害等事實，坦承不諱，並經證人甲○○○證述明
    確，復有道路交通事故現場蒐證照片10幀，以及道路交通事
    故現場圖、道路交通事故調查報告表、高雄醫學大學附設中
    和紀念醫院94年1 月15日診斷證明書各1 份附卷可稽。而閃
    光黃燈表示「警告」，車輛應減速接近，注意安全，小心通
    過，道路交通標誌標線號誌設置規則第211 條第1 項第1 款
    定有明文。被告既考領有普通小型車駕駛執照，此有駕駛執
    照1 份在卷足憑（見本院卷第29頁），被告對於上開規定應
    知之甚詳，駕車時本應具有前揭注意義務，並應具有注意能
    力至屬甚明，又依當時客觀情形天氣晴朗、日間自然光線，
    柏油路面乾燥、無缺陷，道路無障礙物，視距良好等情，有
    上述場蒐證照片10幀及道路交通事故調查報告表1 份附卷可
    證，足見案發當時並無不能注意之情事，被告竟疏未依閃光
    黃燈號誌，減速接近上開交岔路口，因而肇致本件道路交通
    事故，致使甲○○○受有如事實欄所載之傷害，被告具有過
    失，應堪認定。次按，閃光紅燈表示「停車再開」，車輛應
    減速接近，先停止於交岔路口前，讓幹道車優先通行後認為
    安全時，方得續行，亦為道路交通標誌標線號誌設置規則第
    211 條第1 項第2 款所明文規定，證人甲○○○亦考領有重
    型機車駕駛執照，有駕駛執照在卷足參，而具有注意能力，
    且當時客觀情形，日間自然光線，視距良好，並無不能注意
    之情形，已如前述，證人甲○○○騎乘機車通過上開交岔路
    口，疏未依閃光紅燈號誌，減速接近，且未先停止於交岔路
    口前，讓行駛於幹道之丙○○優先通行，致使被告駕駛自用
    小客車閃避不及而肇事，證人甲○○○因而受有如事實欄所
    示之傷害，其亦與有過失，堪予認定。而本件道路交通事故
    經送高雄市政府交通局車輛行車事故鑑定委員會鑑定結果，
    亦認證人甲○○○行經閃光紅燈路口未依規定讓車，為肇事
    主因，被告行經閃光黃燈路口未注意安全，小心通過，為肇
    事次因，此有該鑑定委員會94年6 月24日高市車鑑字第0940
    001792號函檢附鑑定書1 份附卷可攷。又證人甲○○○因本
    件道路交通事故，致受有臉部開放性傷口及深部裂傷、髖、
    大腿、小腿及踝磨損或擦傷、脊椎閉鎖性骨折等傷害，亦有
    前述診斷證明書1 紙在卷可佐。被告之過失行為與證人甲○
    ○○受有前揭之傷害間，具有相當因果關係，雖證人甲○○
    ○與有過失，仍不得解免被告過失罪責。從而，本案罪證明
    確，被告過失傷害之犯行，洵堪認定，應予依法論科。
二、核被告所為，係犯刑法第284 條第1 項前段之過失傷害罪。
    被告於肇事後，留在事故現場，在有權偵查犯罪之警察機關
    僅知悉犯罪事實，但不知犯罪人為何人前，主動向前往事故
    現場處理之警員坦承肇事，並接受本院裁判等情，業經證人
    即當日前往處理本件道路交通事故之高雄市政府警察局交通
    大隊第一分隊警員吳國寶到庭結證屬實，合乎自首之要件，
    應依刑法第62條前段規定，減輕其刑。原審因而適用刑事訴
    訟法第449 條第1 項、第3 項、第454 條第2 項，刑法第28
    4 條第1 項前段、第62條前段、第41條第1 項前段，罰金罰
    鍰提高標準條例第1 條前段、第2 條之規定，量處被告拘役
    50日，並諭知以銀元300 元折算1 日之易科罰金折算標準。
    本院另審酌被告無任何犯罪前案紀錄，有臺灣高等法院被告
    前案紀錄表1 份在卷，且被告犯後始終坦承犯行，並與告訴
    人甲○○○於95年12月20日成立和解，賠償告訴人新台幣30
    萬元，亦有和解書1 份附卷可證，足認確有悔意等一切情狀
    ，認原判決認事用法均無違誤，量刑亦屬允妥。檢察官依告
    訴人之請求提起上訴，以被告毫無悔意為由，指摘原審量刑
    過輕，提起上訴，為無理由，應予駁回。
三、末查，被告未曾受有期徒刑以上刑之宣告，有前開被告前案
    紀錄表1 份附卷可查，被告因過失而犯罪，本不具惡性，且
    已與告訴人成立和解，賠償告訴人30萬元，彌補告訴人所受
    之損害，經此次教訓當知所警惕，應無再犯之虞，本院因認
    以暫不執行其刑為適當，爰併予宣告緩刑2 年，用啟自新。
據上論斷，應依刑事訴訟法第455 條之1 第1 項、第3 項、第36
8 條，刑法第74條第1 款，判決如主文。
本案經檢察官乙○○到庭執行職務。
中    華    民    國    95    年    3     月    6     日
                  交通法庭  審判長法  官  徐美麗
                                  法  官  莊珮吟
                                  法  官  高增泓
以上正本證明與原本無異。
不得上訴。
中    華    民    國    95    年    3     月    7     日
                                  書記官  林慧芬
附錄本案論罪科刑法全文：
刑法第284條
因過失傷害人者，處6 月以下有期徒刑、拘役或500 元以下罰金
，致重傷者，處1 年以下有期徒刑、拘役或500 元以下罰金。
從事業務之人，因業務上之過失傷害人者，處1 年以下有期徒刑
、拘役或1 千元以下罰金，致重傷者，處 3 年以下有期徒刑、
拘役或2 千元以下罰金。


司法院資訊處製作；財團法人民間司法改革基金會備份。
